臺灣臺中地方法院刑事判決
111年度簡上字第72號
上  訴  人  
即  被  告  張雅玫


上列上訴人即被告因竊盜案件，不服本院豐原簡易庭111年度豐
簡字第2號中華民國111年1月20日第一審刑事簡易判決（聲請案
號：110年度偵字第31038號），提起上訴，本院管轄之第二審合
議庭判決如下：
    主    文
原判決關於沒收部分撤銷。
其餘上訴駁回。
張雅玫緩刑貳年。
    犯罪事實及理由
一、本案經本院審理結果，認原審判決認事用法及量刑均無不當
    ，應予維持，除證據部分補充「上訴人即被告張雅玫（下稱
    被告）於本院審理時認罪之自白」外，餘均引用本院第一審
    刑事簡易判決書及原審判決引自臺灣臺中地方檢察署檢察官
    聲請簡易判決處刑書所記載之犯罪事實、證據及理由（如附
    件）。
二、被告上訴意旨略以：其感到非常後悔，已經跟告訴人寶雅國
    際股份有限公司達成和解，賠償新臺幣(下同)4000元，並給
    付完畢，請求從輕量刑等語。
三、按關於刑之量定，係實體法上賦予法院得為自由裁量之事項
    ，倘其未有逾越法律所規定之範圍，或濫用其權限，即不得
    任意指摘為違法；又刑罰之量定，固屬法院自由裁量之職權
    行使，但仍應審酌刑法第57條所列各款事由及一切情狀，為
    酌量輕重之標準，並非漫無限制。在同一犯罪事實與情節，
    如別無其他加重或減輕之原因，下級審法院量定之刑，亦無
    過重或失輕之不當情形，則上級審法院對下級審法院之職權
    行使，原則上應予尊重（最高法院75年度台上字第7033號判
    決、85年度台上字第2446號判決意旨參照）。查被告坦承本
    案犯行，原審認被告犯罪事證明確，適用刑法第320條第1項
    、第42條第3項前段、刑法施行法第1條之1第1項等規定逕予
    簡易判決處刑，並審酌被告不思以正途謀取財物，為滿足自
    己私慾，圖以不勞而獲之方式，竊取他人財物，欠缺尊重他
    人財產權之觀念，法治觀念淡薄，行為殊值非難，惟兼衡行
    竊手段尚屬平和，然否認部分犯行且迄未與告訴人達成和解
    或賠償其損害之犯後態度，及其具專科畢業之智識程度、家
    庭經濟狀況勉持（見偵卷第11頁）之生活狀況等一切情狀，
    量處罰金新臺幣3千元，並諭知易服勞役之折算標準，經核
    原審判決認事用法並無違誤，並已具體斟酌刑法第57條各款
    所列情形，且未逾法定刑之範圍，亦與罪刑相當原則、比例
    原則無違，要無輕重失衡或偏執一端之情形，依前揭說明，
    本院應予尊重。而原審所為上開新臺幣3千元之宣告刑，僅
    屬略施薄懲被告，已有從輕量刑之審酌，是以，被告以原判
    決量刑過重而請求從輕量刑為由提起上訴，為無理由，應予
    駁回。
四、沒收部分：
(一)按犯罪所得屬於犯罪行為人者，沒收之，於全部或一部不  
    能沒收或不宜執行沒收時，追徵其價額；犯罪所得已實際合
    法發還被害人者，不予宣告沒收或追徵；宣告前2條之沒收
    或追徵，有過苛之虞、欠缺刑法上之重要性、犯罪所得價值
    低微，或為維持受宣告人生活條件之必要者，得不宣告或酌
    減之，刑法第38條之1第1項前段、第3項、第5項、第38條之
    2第2項分別定有明文。其立法目的，乃為符合比例原則，兼
    顧訴訟經濟及人權保障，允由法院依個案情節，審酌得不予
    宣告沒收或酌減，以節省不必要之勞費，並調節沒收之嚴苛
    性。
(二)查被告本案固獲有「不易斷皮筋-超值包-全黑大」2包(合計
    價值約78元)之犯罪所得，惟被告已賠償4000元予告訴人公
    司而達成和解，有和解書1份附卷可稽，其賠償金額顯逾其
    犯罪所得之價值，倘仍宣告沒收，除耗費程序外，亦屬過苛
    ，爰就被告之犯罪所得不予諭知沒收及追徵。原審未及審酌
    上情，而就犯罪所得諭知沒收及追徵其價額，尚有未合， 
    又本於沒收之獨立性，本院自得於被告上訴無理由駁回時，
    單獨就原判決沒收部分逕行撤銷(最高法院106年度台上字第
    386號判決要旨參照）。 　　
五、末查，被告前未曾因故意犯罪受有期徒刑以上刑之宣告，此
    有臺灣高等法院被告前案紀錄表在卷可按，其因一時失慮致
    罹刑章，業已坦承犯行，並已賠償告訴人公司，已如前述，
    衡其經此次懲處後當知警惕，應無再犯之虞，本院認其所受
    宣告之刑，以暫不執行為適當，併予宣告緩刑2年，以勵自
    新。 
據上論斷，應依刑事訴訟法第455條之1第1項、第3項、第368條
、第369條第1項前段、第364條、第373條，刑法第74條第1項第1
款，判決如主文。 　　
本案經檢察官詹益昌聲請簡易判決處刑，檢察官陳永豐到庭執行
職務。
中　　華　　民　　國　　111 　年　　3 　　月　　31　　日
                  刑事第七庭  審判長法  官  尚安雅
                                    法  官  王怡蓁
                                    法  官  丁智慧
以上正本證明與原本無異。
不得上訴。
                                    書記官  資念婷
中　　華　　民　　國　　111 　年　　3 　　月　　31　　日